臺灣新北地方法院刑事裁定
111年度聲字第2722號
聲  請  人  
即  受刑人  林柏豪


上列聲請人即受刑人因違反毒品危害防制條例案件（本院111年
度原訴字第7號），聲請發還扣押物，本院裁定如下：
    主  文
聲請駁回。
    理  由
一、聲請意旨略以：聲請人林柏豪違反藥事法案件（111年度原
    訴字第7號），曾經花蓮縣警察局扣押聲請人所有LAI SANG 
    60ML 電子煙油5瓶、LAI SANG 30ML 電子煙油2瓶、PAT 60M
    L電子煙油2瓶、IDA 60ML電子煙油7瓶、F.O.S.V 60ML電子
    煙油17瓶、茗茶 60ML電子煙油8瓶、FORMOSA 30ML電子煙油
    2瓶、iPone6手機（IMEI：000000000000000）1支、iPone12
    手機（IMEI：000000000000000）1支在案。因該案業已判決
    確定，上列物品並沒有諭知沒收，依刑事訴訟法第317條規
    定，聲請准予發還等語。
二、按扣押物若無留存之必要者，不待案件終結，應以法院之裁
    定或檢察官命令發還之；其係贓物而無第三人主張權利者，
    應發還被害人。又扣押物未經諭知沒收者，應即發還；但上
    訴期間內或上訴中遇有必要情形，得繼續扣押之，刑事訴訟
    法第142條第1項、第317條固分別定有明文。然執行裁判由
    為裁判法院對應之檢察署檢察官指揮之；但其性質應由法院
    或審判長、受命法官、受託法官指揮，或有特別規定者，不
    在此限，刑事訴訟法第457條第1項前段亦有明文規定，故確
    定裁判之執行，以檢察官指揮執行為原則，如案經判決確定
    ，該確定判決之執行含案內扣押物之發還，應由檢察官依法
    辦理，自非由已脫離訴訟繫屬之法院或審判長、受命法官、
    受託法官為之（最高法院105年度台抗字第202號裁定意旨參
    照）。亦即，扣押物有無繼續扣押必要，如案件已脫離法院
    繫屬，則扣押物有無留存之必要，是否發還，應由執行檢察
    官依個案具體情形，予以審酌（最高法院97年度台抗字第12
    號裁定意旨參照）。
三、經查，聲請人即受刑人林柏豪因違反藥事法案件，業經本院
    於111年5月11日以111年度原訴字第7號判決判處有期徒刑4
    ，緩刑2年，為相關緩刑負擔及另為沒收之宣告，並於111年
    6月15日判決確定後，業已移送臺灣新北地方檢察署檢察官
    執行在案，有臺灣高等法院被告前案紀錄表1件在卷可稽，
    是該案已經判決確定移送檢察官執行而脫離本院繫屬，揆諸
    上開說明，相關扣案物有無留存之必要、是否應予發還等節
    ，應由執行檢察官依法就個案具體情形，予以審酌，是聲請
    人向本院聲請發還前開扣押物，本院無從准許，應予駁回。
四、依刑事訴訟法第220條，裁定如主文。
中　　華　　民　　國　　111 　年　　9 　　月　　29　　日
                  刑事第二十庭  法　官  林米慧
上列正本證明與原本無異。
如不服本裁定，應於裁定送達後五日內敘明抗告理由，向本院提
出抗告狀。
                                書記官  蔡忠衛
中　　華　　民　　國　　111 　年　　9 　　月　　29　　日